臺灣臺北地方法院交通事件裁定　　　　 100年度交聲字第53號
原處分機關　臺北市交通事件裁決所
異　議　人
即受處分人　王智強
　　　　　　　　　　　2樓
上列異議人即受處分人因違反道路交通管理處罰條例案件，對於
臺北市交通事件裁決所民國100年1月3日北市裁罰字第裁22-Z000
00000號裁決書所為之處分聲明異議，本院裁定如下：
    主  文
異議駁回。
    理  由
一、原處分意旨略以：異議人即受處分人王智強於民國99年12月
    2日上午6時50分許，駕駛車牌號碼015-QQ號營業遊覽大客車
    ，行經國道一號高速公路南下30公里處，因有行駛中內車道
    之違規行為，經員警攔停當場掣單舉發，受處分人於應到案
    日前向原處分機關表示不服，經原處分機關函請舉發單位調
    查後認定違規事實明確，於100年1月3日，依道路交通管理
    處罰條例第33條第1項第3款、第63條第1項第1款及違反道路
    交通管理事件統一裁罰基準表等規定，以北市裁罰字第裁
    22-Z00000000號裁決書，裁處罰鍰新臺幣4,000元，並記違
    規點數1點。
二、訊據受處分人矢口否認有違規之情，辯稱：伊當時行駛在30
    .4公里處的中外車道，因為接近交流道口，外側車道已經標
    示出口專用，故該處實屬於三車道，伊的車道已經變成外側
    車道，伊為了超車，才駛至中間車道，伊並非違規行駛中內
    車道云云。
三、按汽車行駛於高速公路、快速公路或設站管制之道路，不遵
    使用限制、禁止、行車管制及管理事項之管制規則而有未依
    規定行駛車道者，處汽車駕駛人新臺幣3,000元以上6,000元
    以下罰鍰，並記違規點數1點，道路交通管理處罰條例第33
    條第1項第3款、第63條第1項第1款定有明文；又大型車違規
    行駛內側車道以外車道，且於期限內繳納罰鍰或到案聽候裁
    決者，處罰鍰新臺幣4,000元，違反道路交通管理事件統一
    裁罰基準及處理細則所附違反道路交通管理事件統一裁罰基
    準表亦有明文。復按高速公路，係指其出入口完全控制，中
    央分隔雙向行駛，除起迄點外，並與其他道路立體相交，專
    供汽車行駛之公路；主線車道，係指車道中可供汽車直駛之
    車道；外側車道，指主線車道中之最右側車道；內側車道，
    指主線車道中之最左側車道；中線車道，指同向三車道或五
    車道中之中間車道；中外車道︰指同向四車道或五車道中鄰
    接外側車道之車道；中內車道︰指同向四車道或五車道中鄰
    接內側車道之車道，汽車行駛高速公路及快速公路，其車道
    之使用，除因交通事故及道路施工依臨時或可移動標誌指示
    或交通勤務警察指揮外，應依設置之交通標誌、標線或號誌
    之規定，無設置者，大型車應行駛於外側車道，並得暫時利
    用緊臨外側車道之車道超越前車，高速公路及快速公路交通
    管制規則第2條第1項第1、3、4、5、6、7、8款、第8條第1
    項第2款定有明文。經查：
    (一)受處分人於前揭時、地駕駛大型車輛，因行駛國道高速公
      路中內車道而為警攔停填單舉發等情，為受處分人所坦認
      ，且分經證人即舉發員警丁文卿、蘇俊豪於本院調查時結
      證屬實，並有舉發單附卷可稽。是即令受處分人所稱是要
      超車等語屬實，依前揭規定，受處分人亦僅得利用緊鄰外
      側車道之車道，在本件而言，即係中外車道，受處分人卻
      行駛中內車道，是受處分人確有違反前揭大型車行駛高速
      公路應行駛於外側車道之規定。
    (二)受處分人雖以前詞否認有違規之情。惟查，受處分人行駛
      的30.4公里處是4車道，並非3車道，此情除據證人丁文卿
      、蘇俊豪於本院調查時結證明確外，並有現場照片在卷足
      憑。而依卷附現場照片所示，30公里處後雖有新莊、五股
      交流道出口標誌，但並無受處分人所指外側車道僅供出口
      車輛使用的標誌或標線。是受處分人辯稱：該處屬於3車
      道，其係行駛中線車道超車云云，顯然是個人主觀錯誤認
      知，其據以主張為本件免責事由，即無足取。故受處分人
      當時車上搭載之人龔宗信雖於本院調查時證稱：受處分人
      的車輛大約在30.4公里的時候切到中內車道，因為外側車
      道已經標示出口專用，所以依照道路交通安全規則這個地
      方只有三個車道，大型車可以切到中線車道云云，亦不足
      援為有利於受處分人之認定。
四、綜上所述，受處分人確有駕駛營業大客車行駛於高速公路，
    而不遵管制之規定違規行駛中內車道之違規情事。是原處分
    機關依前揭規定據以裁罰，並無不當，本件異議為無理由，
    應予駁回。
據上論斷，應依道路交通管理處罰條例第87條第2項、道路交通
案件處理辦法第18條，裁定如主文。
中    華    民    國   100    年    3     月    7     日
                              交通法庭法  官  許泰誠
以上正本證明與原本無異
如不服本裁定應於送達後5日內向本院提出抗告狀
                                      書記官  高菁菁
中    華    民    國   100    年    3     月    7     日